# 请教一下，代扣代缴的税费应通过“应交税费”核算还是“其他应付款”核算

提问人：lucky_starbhg 时间：2015-03-27 13:14:26
请教一下，代扣代缴的税费应通过“应交税费”核算还是“其他应付款”核算？

回答人：chenyiwei
代扣代缴的税费也通过“应交税费”科目核算，但应当设置单独的明细科目，与本企业作为纳税人的应交税费明确区分。

提问人：sbkc2012 时间：2015-07-27 15:21:42
请教陈老师，替境外公司代扣代缴的营业税，如何进行帐务处理，比如收款金额总计 100 万，代扣代缴营业税 5 万，是： 1 、收入作100 万，营业税金及附加作 5 万 2 、直接收入就做 95 万 另外这 5 万块是作为其他往来核算还是应交税费核算。

回答人：chenyiwei
是否应该反过来，只有对境外付款时才有代扣代缴的问题？向境外收款时是不会代扣代缴税费的。